臺灣苗栗地方法院刑事判決　　　　　　　　　　　　　九十三年度訴字第一四二號
　　公　訴　人　臺灣苗栗地方法院檢察署檢察官
　　被　　　告　甲○○
右列被告因違反槍砲彈藥刀械管制條例案件，經檢察官提起公訴（九十三年度偵字第
一四五號）本院依簡式審判程序審理，判決如左：
    主  文
甲○○未經許可，持有其他可發射子彈具有殺傷力之改造手槍，處有期徒刑壹年月
，併科罰金新臺幣伍萬元，罰金如易服勞役，以新臺幣玖佰元即銀元佰元折算壹日
，扣案之仿GLOCK廠27型半自動手槍製造之改造玩具手槍壹支（含彈匣壹個，槍枝管
制編號：0000000000號）沒收。
    事  實
一、甲○○曾因妨害自由案件，經本院以九十一年度苗簡字第一００六號判決判處有
    期徒刑三月確定，又因傷害案件，經本院以九十二年度苗簡字第八０三號判決判
    處有期徒刑三月確定，嗣二罪經本院定應執行刑為有期徒刑五月確定，於民國九
    十三年四月十九日執行完畢（不構成累犯）。
二、甲○○明知具有殺傷力之改造玩具手槍、改造子彈係管制物品，未經許可，不得
　　持有，竟於九十二年十二月二十四日十八時許，在苗栗縣苗栗市發財遊藝場內，
  　以新台幣一萬五千元，向姓名年籍不詳、綽號「阿雄」之男子購買具有殺傷力之
    仿GLOCK廠27型半自動手槍製造之改造玩具手槍一支（含彈匣一個，槍枝管制編
    號：0000000000號）及改造子彈四顆後，即未經許可而持有之，並置
    放於其住處苗栗縣苗栗市○○里○鄰○○路六五號內。嗣於九十三年一月二日十
    二時十分許，經警持搜索票前往其上開住處搜索，扣得前開具有殺傷力之改造玩
    具手槍一支、改造子彈四顆（送鑑定四顆均經試射，已無殺傷力）而查悉上情。
二、案經苗栗縣警察局移送臺灣苗栗地方法院檢察署檢察官偵查起訴。
    理  由
一、程序方面：
    本件被告甲○○所犯為槍砲彈藥刀械管制條例第十一條第四項等罪，核屬刑事訴
    訟法第二百七十三條之一第一項所定死刑、無期徒刑、最輕本刑為三年以上有期
    徒刑以外之罪，亦非高等法院管轄之第一審案件，而被告於本院行準備程序中就
    被訴事實為有罪之陳述，經告知被告簡式審判程序之旨並聽取當事人意見後，本
    院合議庭裁定由受命法官獨任進行簡式審判程序，合先敘明。
二、認定犯罪事實所根據的證據及理由：
    (一)被告甲○○於偵、審中自白前揭犯行。
    (二)查獲時現場照片三幀（偵卷第十六、十七頁）在卷足憑，另有改造玩具手槍一
      支、改造子彈四顆扣案可資佐證。
    (三)前開槍、彈經送內政部刑事警察局鑑定，改造玩具手槍一支，認係由仿GLOCK
      廠27型半自動手槍製造之玩具手槍換裝土造金屬槍管而成之改造手槍，機械性
      能良好，可供擊發子彈使用，認具殺傷力；改造子彈四顆，其中三顆均係由口
      徑9mm之制式子彈改造而成，另一顆係具直徑約9.06mm之金屬彈頭之土造子彈
      ，經實際試射，均可擊發，認具殺傷力等語，有該局九十三年二月二日刑鑑字
　　　第０九三０００六三七六號槍彈鑑定書一份足稽。
    (四)由上述各節參互佐證，被告自白核與事實相符，應堪採信。本件事證明確，被
      告前揭犯行足以認定。
三、論罪科刑的理由：
    (一)核被告所為，係犯槍砲彈藥刀械管制條例第十一條第四項之未經許可持有其他
      可發射子彈具有殺傷力之槍砲罪、第十二條第四項之未經許可持有子彈罪。
    (二)被告以一持有行為，同時觸犯上開二罪名，為想像競合犯，應依刑法第五十五
      條前段之規定，從一重之未經許可持有其他可發射子彈具有殺傷力之槍砲罪處
      斷。
    (三)審酌被告犯罪之動機，及非法持有槍、彈等物，對社會治安潛藏之危險非輕，
      惟其並未持以犯罪，且犯後坦承犯行，態度良好等一切情狀，量處如公訴人求
      處刑度如主文所示之刑，併科罰金部分並諭知易服勞役之折算標準。
    (四)扣案具有殺傷力之仿GLOCK廠27型半自動手槍製造之改造玩具手槍一支（含彈
      匣一個，槍枝管制編號：0000000000號），為違禁物，應依刑法第
      三十八條第一項第一款之規定宣告沒收。至扣案之改造子彈四顆既經鑑驗試射
　　　業如前述，均已失其原有之結構及效能，不具殺傷力，並非違禁物，爰不另為
  　　沒收之諭知，併此敘明。
四、適用法律依據：
    (一)刑事訴訟法第二百七十三條之一第一項，第二百九十九條第一項前段。
    (二)槍砲彈藥刀械管制條例第十一條第四項、第十二條第四項。
    (三)刑法第十一條前段、第五十五條前段、第四十二條第二項、第三十八條第一項
      第一款。
    (四)罰金罰鍰提高標準條例第二條。
    (五)現行法規所定貨幣單位折算新台幣條例第二條。
本案經檢察官林文中到庭執行職務。
中　　　華　　　民　　　國　　九十三　　年　　　五　　　月　  　十九　　日
                                臺灣苗栗地方法院刑事第二庭
                                        法  官  張  文  毓
右正本證明與原本無異
如不服本判決應於送達後十日內向本院提出上訴狀
                                        書記官  黃  士  益
中　　　華　　　民　　　國　　九十三　　年　　　五　　　月　  　十九　　日
附錄本判決論罪科刑法條
槍砲彈藥刀械管制條例第十一條第四項：
未經許可，持有、寄藏或意圖販賣而陳列第一項所列槍砲者，處一年以上七年以下有
期徒刑，併科新臺幣七百萬元以下罰金。
槍砲彈藥刀械管制條例第十二條第四項：
未經許可，持有、寄藏或意圖販賣而陳列子彈者，處五年以下有期徒刑，併科新台幣
三百萬元以下罰金。
